【裁判字號】    89,易,3860
【裁判日期】    891110
【裁判案由】    傷害
【裁判全文】
臺灣高雄地方法院刑事判決                        八十九年度易字第三八六號
    公  訴  人  臺灣高雄地方法院檢察署檢察官
    被      告  甲○○
右列被告因傷害案件，經檢察官提起公訴（八十九年度偵字第三四四三號），本院判
決如左：
    主  文
甲○○傷害人之身體，處拘役伍拾玖日，如易科罰金，以參佰元折算壹日。
    事  實
一、甲○○於民國八十八年十二月二十日十七時五分許，在高雄縣鳳山市○○○路八
    十五巷二十三號之六，因與其朋友因打牌起糾紛，而與在場之丙○起爭執，甲○
    ○竟基於傷害之犯意，拿起椅子推打丙○，致丙○受有前額擦傷一×一公分、左
    手背第三指一×○、二公分、右手背第二指○、五×○、二公分擦傷等傷害。
二、案經丙○訴請高雄縣警察局鳳山分局報告台灣高雄地方法院檢察署檢察官偵查起
    訴。
    理  由
一、訊據被告甲○○固坦承於上開時間與告訴人丙○因打牌事情起爭執，惟否認有傷
    害之犯行，辯稱：當天伊與告訴人之朋友丁○○○等四人在打牌，告訴人在旁邊
    看牌，我們因打牌之間發生言語衝突，伊即與告訴人互拿椅子起來互撞，伊之手
    當時也受傷，告訴人是否有受傷，伊並不清楚云云。惟查右揭傷害之犯罪事實，
    業據告訴人丙○於警訊、偵審中指訴甚詳，且證人丁○○○於本院審理中供稱：
    當天我與被告在打牌，被告看到牌在講話，我告訴他不要講，被告就拍桌子，之
    後不知道被告與告訴人如何打起來，我只看到被告拿起椅子來，我就趕緊跑掉了
    ，告訴人有受傷等語。另當天同時在一起打牌之證人張弘孝到庭證稱：當天情形
    如王麗雲所言，告訴人和被告打起來，被告拿椅子，告訴人到外面拿石頭，告訴
    人確實額頭有流血，這件事已過了半年，我已記不清楚是兩個人都拿椅子還是只
    有一個人拿椅子等語。另證人乙○○亦到庭證稱：當天我們與告訴人之朋友在打
    牌，告訴人在看牌講話，被告要他不要講話，但他們二人不知為何卻打起架來，
    他們二人都有拿椅子互打等語。則依上開證人所述，本件被告與告訴人確係因打
    牌之事情，引起糾紛，被告確實有拿椅子撞及，致告訴人之額頭流血、手背擦傷
    之事實，堪予認定，復有告訴人之診斷證明書一份附卷可稽，是被告有傷害之犯
    意，至為明確，所辯無傷害之犯行，純屬卸責之詞，不足採信，被告有前開犯行
    ，事證明確，犯行堪以認定。
二、核被告傷害人之身體，係犯刑法第二百七十七條第一項之傷害罪。爰審酌被告傷
    害告訴人，致告訴人受有前額擦傷一×一公分、左手背第三指一×○、二公分、
    右手背第二指○、五×○、二公分擦傷等傷害，與被告犯後態度等一切情狀，量
    處如主文所示之刑，並諭知易科罰金之折算標準。至於被告傷害所用之椅子，並
    未經扣案，爰不另宣告沒收，併此敘明。
三、據上論斷，應依刑事訴訟法第二百九十九條第一項前段、刑法第二百七十七條第
    一項、第四十一條，罰金罰鍰提高標準條例第一條前段、第二條，判決如主文。
本案經檢察官邱克彬到庭執行職務。
中      華      民      國      八十九      年      十一    月    十    日
                                  臺灣高雄地方法院刑事第六庭
                                      法  官    沈建興
右正本證明與原本無異。
如不服本判決，應於判決送達後十日內，向本院提出上訴狀。
                                      書記官    蔡琬玲
中    華    民    國    八十九    年      十一    月        十        日


司法院資訊處製作；財團法人民間司法改革基金會備份。
